Yamls/Pron-ta_gt-norm.yaml
Config:
  hfst:
    Gen: ../../../src/generator-gt-norm.hfst
    Morph: ../../../src/analyser-gt-norm.hfst
  xerox:
    Gen: ../../../src/generator-gt-norm.xfst
    Morph: ../../../src/analyser-gt-norm.xfst
    App: lookup

Tests:

# todo:
#  The were proofread for golden standard by Larisa Ponomareva 2019-10-22
# Then: run analyser, then correct. 


   Pronoun – та: # Demonstrative Pronoun 'Tämä / Этот, эта, это'
    та+Pron+Dem+Sg+Apr: талань
    та+Pron+Dem+Sg+Apr+Comp: таланьжык # Comp muodot eivät esiinny teksteissä
    та+Pron+Dem+Sg+Egr: тасянь
    та+Pron+Dem+Sg+Egr+Comp: тасяньжык 
    та+Pron+Dem+Sg+AprIne: таланьын
    та+Pron+Dem+Sg+AprIne+Comp: [таланьынжык, таланьжыкын]
    та+Pron+Dem+Sg+AprEla: таланись
    та+Pron+Dem+Sg+AprEla+Comp: [таланисьжык, таланьжыкись]
    та+Pron+Dem+Sg+AprIll: таланьӧ
    та+Pron+Dem+Sg+AprIll+Comp: [таланьӧжык, таланьжыкӧ]
    та+Pron+Dem+Sg+AprEgr: таланьсянь
    та+Pron+Dem+Sg+AprEgr+Comp: [таланьсяньжык, таланьжыксянь] 
    та+Pron+Dem+Sg+AprPrl: таланьӧт
    та+Pron+Dem+Sg+AprPrl+Comp: [таланьӧтжык, таланьжыкӧт]
    та+Pron+Dem+Sg+AprTerI: таланьӧдз
    та+Pron+Dem+Sg+AprTerI+Comp: [таланьӧдзжык, таланьжыкӧдз] 
    та+Pron+Dem+Sg+AprTerII: таланьви
    та+Pron+Dem+Sg+AprTerII+Comp: [таланьвижык, таланьжыкви]
